【裁判字號】    88,簡上,24
【裁判日期】    890202
【裁判案由】    國家安全法
【裁判全文】
臺灣臺東地方法院刑事判決                          八十八年度簡上字第二四號
    上  訴  人
    即  被  告  甲○○
右列上訴人因違反國家安全法案件，不服中華民國八十八年十月三十日本院成功簡易
庭八十八年度成簡字第四八號第一審簡易判決（聲請簡易判決處刑案號：臺灣臺東地
方法院檢察署八十八年度偵字第二０一五號），提起上訴，本院判決如左：
    主      文
上訴駁回。
    事      實
一、甲○○是臺東縣成功籍「龍華號」漁船的船長，之前，曾經因為違反國家安全法
    ，在民國八十二年，被本院判處有期徒刑六月確定（八十二年十月二十日），而
    入監服刑，並且在八十四年六月三十日執行完畢。甲○○身為漁船船長，明明知
    道在駕駛漁船進出港區時，沒有正當理由，不得拒絕或逃避警察機關所實施的檢
    查，但是在八十八年六月三十日的下午，經臺東縣警察局成功分局成功漁港派出
    所（下稱成功漁港派出所）的值班警員，再三告知「龍華號」漁船沒有報關接受
    檢查不能出港，甲○○仍然在下午二點四十五分左右，駕駛漁船搭載不知內情的
    船員陳德發、林志剛、鄭耀宗、宋青山（以上四人，已經不起訴處分），在沒有
    正當理由的情形之下，而逃避警察機關所要實施的檢查，出海離開成功漁港。等
    到下午的四點二十分左右，在臺東縣東河外海大約七海浬的地方，甲○○所駕駛
    的漁船，才被內政部警政署水上警察局第十五警察隊的警艇追捕到案。
二、本案是內政部警政署水上警察局第十五警察隊移送臺灣臺東地方法院檢察署檢察
    官而偵查起訴。
    理      由
一、上訴人即被告甲○○對於在右述的時間、地點，沒有接受警察機關的檢查，駕駛
    漁船出港一事，並不否認，但卻不肯承認有違反國家安全法的行為，並且抗辯說
    ：「是陳德發說已經報關，我才出港，我不是故意的」。本院調查後的結果是：
    被告沒有正當理由，而逃避警察機關的檢查，就駕駛漁船出港的詳細經過情形，
    同案的被告林志剛、鄭耀宗與宋青山三人，在檢察官偵查當時，已經說明清楚，
    並且經過證人鄭重義（即當時成功漁港派出所的值班警員）在檢察官偵查中，結
    證加以證實；此外，還有成功漁港派出所警員辜惠松、鄭重義的報告書附在警卷
    之內可以證明，故被告所為的辯解，並不能令本院採信。本件的犯罪事證已經非
    常明確，被告違反國家安全法的的行為應可認定。
二、被告所觸犯的罪名是；國家安全法第六條第二項的罪名。而且被告曾在八十二年
    間，被本院判處有期徒刑六月確定（八十二年十月二十日），而入監服刑，並且
    在八十四年六月三十日執行完畢，可參閱附在本院卷內的臺灣臺東地方法院檢察
    署刑案資料查註紀錄表，被告在五年之內，再度犯本件有期徒刑以上的罪名，屬
    於累犯，依刑法第四十七條規定：「受有期徒刑之執行完畢，五年以內再犯有期
    徒刑以上之罪者，為累犯，加重本刑至二分之一」，應加重其刑度。原（第一）
    審簡易判決以被告的犯罪證據明確，適用國家安全法第六條第二項、刑法第十一
    條前段、第四十七條、第四十一條、罰金罰鍰提高標準條例第二條的規定，因而
    判決「甲○○無正當理由逃避警察機關於必要時，對航行境內之船筏依職權實施
    檢查，累犯，處拘役伍拾日，如易科罰金，以參佰元折算壹日」，原審不論在認
    定事實以及適用法律上，並沒有任何地方不符合法律的規定，而且在量刑上，也
    沒有不妥當的地方。上訴人（即被告）提起本件上訴，沒有指出原審簡易判決有
    何違法的地方，卻只是說量刑太重，沒有錢繳納罰金，而任意指摘原審簡易判決
    的不當，並沒有理由，應該駁回本件刑事上訴。
據上論斷，應依刑事訴訟法第四百五十五條之一第三項、第三百六十八條，判決如主
文。
本案經檢察官江文君到庭執行職務
中      華      民      國      八十九    年      二    月      二      日
                                  臺灣臺東地方法院刑事庭
                                      審判長法  官  王  重  吉
                                            法  官  陳  雅  敏
                                            法  官  甘  大  空
右正本證明與原本無異。
本件不得上訴。
                                            書記官
中    華    民    國      八十        年              月              日


司法院資訊處製作；財團法人民間司法改革基金會備份。
